【裁判字號】    89,訴,1516
【裁判日期】    900313
【裁判案由】    公平交易法
【裁判全文】
臺北高等行政法院裁定                            八十九年度訴字第一五一六號
    抗  告  人  信義歡樂有線播送系統股份有限公司
    代  表  人  甲○○
                      送達代.
    訴訟代理人  李念祖律師
                黃欣欣律師
                葉慶元律師
    相  對  人  行政院公平交易委員會
    代  表  人  乙○○（主任委員）
右抗告人因公平交易法事件，對本院中華民國八十九年十二月十五日八十九年度訴字
第一五一六號裁定提起抗告，本院裁定如左：
    主  文
原裁定撤銷。
    理  由
一、原法院或審判長認抗告為有理由者，應更正原裁定，行政訴訟法第二百七十二條
    準用民事訴訟法第四百九十條第一項規定甚明。
二、本件原裁定認抗告人即原告於八十九年五月十八日收受再訴願決定書，係以掛號
    郵件查單及大宗郵件投遞清單等影本附再訴願卷為據，依行政訴訟法第四條及第
    一百零六條第一項前段規定，其提起行政訴訟之期間，應自八十九年五月十九日
    起算，．．．故至八十九年七月十八日起訴期間即已屆滿。抗告人遲至八十九年
    十月三日始向本院提起行政訴訟，．．．已逾法定不變期間，而裁定駁回其訴。
    抗告人不服，提起抗告，其抗告意旨略謂：抗告人並未收到行政院之再訴願決定
    書，縱由其營業所所在之格福管理通商大樓管理員代收系爭文書，然大樓管理員
    與其之間無任何僱傭關係，抗告人更未曾授權其代收相關文書，其代抗告人收受
    系爭再訴願決定書之行為並非合法，自不生送達之效力。
三、按行政院依舊訴願法第二十六條第二項所訂定之修正前行政院暨所屬各級行政機
    關訴願審議委員會審議規則第二十條第二項規定：「訴願文書之送達，除前項規
    定外，準用民事訴訟法關於送達之規定」。而民事訴訟法第一百三十六條第一項
    前段、第一百三十七條第一項規定：「送達，於應受送達人之．．．營業所行之
    。」「送達於．．．營業所不獲會晤應受送達人者，得將文書付與有辨別事理能
    力之同居人或受僱人。」故倘僅於送達證書上蓋大廈管理委員會圓戳代收，並未
    一併由該管理員以受雇人身分簽名或蓋其私章，尚難認已交付受雇人，由其合法
    收受，自不生與交付本人有同一之效力。查本件再訴願決定書之送達依大宗投遞
    簽收清單影本之記載，僅蓋有格福管理通商大廈管理委員會之圓戳，並未一併由
    管理員以受雇人身分簽名或蓋其私章，難認該再訴願決定書已交付受雇人，由其
    合法收受，自不生與交付本人有同一之效力。又經訊問證人馬耀華，其亦證稱：
    「管理員只負責門禁工作，對信件僅為代收性質，由管委會簽收後，直接通知住
    戶，並未設立簽收簿」等語（見九十年一月十九日訊問筆錄），並對八十九年五
    月十八日負責簽收之管理員為何人，先稱係劉姓管理員，後稱係唐阿章，且不知
    唐阿章之住所為何，致是否確曾收受該再訴願文書部分，難以證實。況原告又否
    認其業已收受該再訴願決定書之送達；則本件再訴願決定書送達尚非合法，其提
    起再訴願之法定不變期間，自無從起算，原告於八十九年十月三日提起行政訴訟
    ，自不生逾期之問題，抗告為有理由，且有由本院調查後更為裁定之必要，爰為
    裁定如主文。
中      華      民      國     九十     年      三      月     十二     日
                         臺 北 高 等 行 政 法 院  第 四 庭
                                           審 判 長 法  官  張瓊文
                                                    法  官  黃清光
                                                    法  官  梁力求
右為正本係照原本作成。
右為正本係照原本作成。
如不服本裁定，應於送達後十日內向本院提出抗告狀（須按他造人數附繕本）。
中      華      民      國     九十     年      三      月     十三     日
                                                    書記官  蕭秀琴


司法院資訊處製作；財團法人民間司法改革基金會備份。
